---
title: 製作基本的台灣總體經濟計量模型
author: 杜欣川
date: '2020-06-22'
slug: 總體經濟計量模型
bibliography: econ_models_bib.bib
biblio-style: "apalike"
nocite: |
  @jp_gnp
  @tfp_dat
  @R-bimets
output:
  blogdown::html_page:
    toc: true
    toc_depth: 2
    number_sections: true
categories:
  - 總體經濟計量模
tags:
  - 經濟
  - 資料
---

```{r setup, include=FALSE}
knitr::opts_chunk$set(echo = FALSE)
knitr::opts_chunk$set(message = FALSE)
knitr::opts_chunk$set(warning = FALSE)
knitr::opts_chunk$set(error = FALSE)

#################
##  Libraries  ##
#################
library(tidyverse)
library(kableExtra)
library(equatiomatic)
library(systemfit)
library(lubridate)
library(bimets)
library(showtext)
font_install(source_han_serif())

zh_theme <- theme_get()
zh_theme$text$family <- "PingFang TC"
theme_set(zh_theme)

options(scipen=999)

econ_vars <- read_csv("/Users/sharedcomputer/MMT in Taiwan/Analysis Replication Files/Macroeconomic Model of Taiwan/New Variable List.csv")


#################
##  Functions  ##
#################

div_replace <- function(model_coef){
  df <- model_coef %>%
    mutate(div_flag = ifelse(str_detect(Variable, "_d_"), 1, 0)) %>%
    mutate(new_Variable = str_split(Variable, "_d_", n = 2)) %>%
    group_by(Variable, div_flag) %>%
    unnest(new_Variable) %>%
    summarize(new_Variable = str_c(new_Variable, collapse = "}{")) %>%
    mutate(new_Variable = ifelse(div_flag == 1, paste0("\\frac{", new_Variable, "}"), new_Variable)) %>%
    ungroup() %>%
    select(Variable, new_Variable)
  
  model_coef <- model_coef %>%
    left_join(df, by = "Variable") %>%
    mutate(Variable = ifelse(is.na(new_Variable), Variable, new_Variable)) %>%
    select(-new_Variable)
  return(model_coef)
}

get_bimets_formulas <- function(bimet_model_list){
  model_coef <- tibble(Variable      = bimet_model_list$eqRegressorsNames,
                       Coefficient   = round(bimet_model_list$coefficients,3),
                       P_values      = bimet_model_list$statistics$CoeffPvalues,
                       R_squared     = bimet_model_list$statistics$RSquared,
                       Adj_R_squared = bimet_model_list$statistics$AdjustedRSquared,
                       Model         = bimet_model_list$lhsFun$raw) %>%
    div_replace() %>%
    mutate(sig_symbol = case_when(Variable == "1" ~ "", 
                                  P_values < 0.001 ~ "(****)",
                                  P_values < 0.01 ~ "(***)",
                                  P_values < 0.05 ~ "(**)",
                                  P_values < 0.1 ~ "(*)",
                                  P_values >= 0.1 ~ "(n.s.)"),
           Variable = str_replace_all(Variable, "_1", "_{-1}")) %>%
    mutate(Variable = ifelse(Variable == "EX_p_C", "EX + C", 
                             ifelse(Variable == "TDR1Y_m_PCHY_CPI", "TDR1Y - \\Delta{CPI}", Variable))) %>%
    mutate(Variable = str_replace_all(Variable, "_nom", "^{nom}"),
           Model    = str_replace_all(Model, "_nom", "^{nom}")) %>%
    mutate(Model = ifelse(Model == "M1B_d_CPI", "\\frac{M1B}{CPI}", Model)) %>%
    mutate(Variable = str_replace_all(Variable, "_p_", "+")) %>%
    mutate(Variable = str_replace_all(Variable, "_m_", "-")) %>%
    mutate(Variable = str_replace_all(Variable, "_x_", "\\*")) %>%
    mutate(new_rhs = ifelse(Variable == "1", 
                            Coefficient, 
                            paste0("\\underset{", sig_symbol, "}{",Coefficient, "*", Variable, "}"))) %>%
    group_by(Model, R_squared, Adj_R_squared) %>%
    summarize(formula = str_c(new_rhs, collapse = " + ")) %>%
    ungroup() %>%
    mutate(formula = paste0("$$", Model, " = ", formula, "$$"))
  return(model_coef)
}

get_bimets_preds <- function(fcast_simulation) {
  fcast_start <- yq(str_c(as.character(start(fcast_simulation)), collapse = "Q"))
  fcast_end   <- yq(str_c(as.character(end(fcast_simulation)), collapse = "Q"))
  
  preds <- tibble(quarterly_date = seq.Date(fcast_start, fcast_end, by = "quarter"),
                  value = as.numeric(fcast_simulation)) %>%
    mutate(type = "Prediction")
  return(preds)
}

rescale_vars <- function(x) x/1000000


######################
##  Data Wrangling  ##
######################

### Load Datasets
train_test_cutoff <- as_date("2017-01-01")

vars_to_log <- c("C", "YDD$", "STKVLE$", "IBF", "IG", "CAPSTOCK$", "EXS", "OVERSEAREV$", "EXG", "IPC",
                 "JJ", "IMS", "GDP", "VSTOCK$", "GDP$", "DEP$", "EX$", "C$", "COMM_SERVICES", "CULTURE", "ECON_AFFAIRS",
                 "EDU", "ENVIRO_PROTECT", "GEN_PUB_AFFAIRS", "HLTH_INS", "NATL_DEFENSE", "PUB_SAFETY", "SOC_SECURITY",
                 "CG$", "IG$", "IPC$", "IBF$", "JJ$", "GCF$", "EX", "EXG$", "EXS$", "IM", "IMG$", "IMS$", "IM$", "CG",
                 "GCF", "GNI$", "TAX$", "FIA$", "IMG", "M1B", "VISITORS", "OUTBOUND")

rescale_big_vars = FALSE

econ_data_url <- "https://raw.githubusercontent.com/dorseytf/Blog-Replication-Scripts/master/Taiwan%20Macro%20Dataset.csv"
jg_emp_url <- "https://raw.githubusercontent.com/dorseytf/Blog-Replication-Scripts/master/Taiwan%20JG%20Emp%20Dataset.csv"

econ_data <- read_csv(url(econ_data_url))
jg_emp_df <- read_csv(url(jg_emp_url))

if(rescale_big_vars){
  econ_data <- econ_data %>%
    mutate(across(all_of(vars_to_log), rescale_vars))
}

## Create a list of time series objects from each var used
long_econ_data <- econ_data %>%
  gather("metric", "value", -quarterly_date) %>%
  mutate(metric = str_replace_all(metric, "\\$", "_nom")) %>%
  mutate(metric = str_remove_all(metric, "`"))

metric_list <- unique(long_econ_data$metric)

econ_data_list <- vector("list", length = length(metric_list))
for(v in 1:length(metric_list)){
  vals_to_ts <- long_econ_data$value[which(long_econ_data$metric == metric_list[v])]
  start_yr <- min(year(long_econ_data$quarterly_date))
  start_qtr <- min(quarter(long_econ_data$quarterly_date[1]))
  
  econ_data_list[[v]] <- TIMESERIES(vals_to_ts, START = c(start_yr, start_qtr), FREQ = 4)
  names(econ_data_list)[v] <- metric_list[v]
}

```

```{r fit_bimets}
bimets_tol <- 2*10^-22

taiwan_bimets_model <- LOAD_MODEL("/Users/sharedcomputer/MMT in Taiwan/Analysis Replication Files/Taiwan Macro Model v2.txt",
                                  quietly = TRUE)

taiwan_bimets_model <- LOAD_MODEL_DATA(taiwan_bimets_model, econ_data_list, quietly = TRUE)

taiwan_bimets_model <- ESTIMATE(taiwan_bimets_model, 
                                tol = bimets_tol, 
                                quietly = TRUE)

bimet_formula_df <- map_df(taiwan_bimets_model$behaviorals, get_bimets_formulas)

model_name_abbv <- tibble(model_abbv = bimet_formula_df$Model,
                          model_name  = c("Real Private Consumption", "Real Private Fixed Investment",
                                     "Real Exports of Goods and Services",
                                     "Real Imports of Goods and Services",
                                     "Import Price Index", "Export Price Index", 
                                     "Domestic Production Price Index", "Food Consumer Price Index", 
                                     "Non-food Consumer Price Index", "Private Consumption Deflator",
                                     "Government Consumption Deflator", "Private Fixed Investment Deflator",
                                     "Government Fixed Investment Deflator", 
                                     "Public Enterprise Fixed Investment Deflator",
                                     "Gross Capital Formation Deflator", "Exports of Goods and Services Deflator",
                                     "Imports of Goods and Services Deflator", "M1B", "One-Year Fixed Deposit Rate",
                                     "Total Market Capitalization of Listed Stocks", "Number of Employed",
                                     "Monthly Wages per Worker in Industry and Service Sectors", "Tax Revenue"))

print_bimet_formula_df <- bimet_formula_df %>%
  left_join(model_name_abbv, by = c("Model"="model_abbv")) %>%
  mutate(model_name = paste0("**", model_name, "**"),
         R_squared = paste0("$R^{2}: ", round(R_squared, 4), "$"),
         Adj_R_squared = paste0("$Adj. R^{2}: ", round(Adj_R_squared, 4), "$")) %>%
  group_by(Model) %>%
  mutate(third_plus = str_locate_all(formula, "\\+")[[1]][3]) %>%
  mutate(formula = paste(str_sub(formula, 1, third_plus), "\\\\", str_sub(formula, third_plus+1, -1)))

```

根據[主計總處](https://www.stat.gov.tw/public/Attachment/6531914262FZ3FA2L.pdf)^[@dgbas_econ] 的總體經濟計量模型方法，我會製作一個能夠測試各種政策的台灣總體計量模型如[Fullwiler (2006)](simulating_jg_us)。^[@simulating_jg_us] 此模型是依據 Cowles Commission 的聯立方程方式 (如常用來學美國經濟的[Fairmodel](https://fairmodel.econ.yale.edu/mmm2/mm2018.pdf)^[@fairmodel] 和[林 (2007)](http://www.econ.ntu.edu.tw/ter/new/data/new/TER38-1/TER381-1.pdf)^[@lin_2007_tw_macro] 的台灣經濟模型)，這種方法不只比VAR 等方式還要準，卻還能給比較仔細又有用的政策測試結構。

***
# 變數及方程式


## 變數

### 內生變數
```{r endog_vars}
econ_vars %>%
  filter(Exogenous == "N") %>%
  select(-c(Description, Exogenous, `Equations Used`)) %>%
  kable('html', align = c("l", "c"), col.names = c("變數名字", "說明")) %>%
  kable_styling(bootstrap_options = c("striped", "condensed"), full_width = F, font_size = 12) %>%
  row_spec(0, bold = TRUE, background = "grey", color = "white") 
```

### 外生變數
```{r exog_vars}
econ_vars %>%
  filter(Exogenous == "Y") %>%
  select(-c(Description, Exogenous, `Equations Used`)) %>%
  kable('html', align = c("l", "c"), col.names = c("變數名字", "說明")) %>%
  kable_styling(bootstrap_options = c("striped", "condensed"), full_width = F, font_size = 12) %>%
  row_spec(0, bold = TRUE, background = "grey", color = "white") 
```

## 方程式

### 商品市場
實質民間消費 (C):
$$
C = f(\underset{+}{C_{-1}}, \underset{+}{\frac{YDD^{nominal}}{PGDP}}, \underset{+}{\frac{STKVLE^{nominal}}{CPI}})
$$
實質民間固定投資 (IBF):
$$
IBF = f(\underset{+}{IBF_{-1}}, \underset{+}{IG_{-1}}, \underset{-}{TDR1Y - \Delta(CPI)},\\ \underset{+}{EXG_{-1}},
\underset{+}{\frac{STKVLE^{nominal}}{CAPSTOCK^{nominal}}}, \underset{-}{SPIKE2008})
$$
實質商品及服務輸出 (EX):
$$
EX = f(\underset{-}{\frac{PX}{WPX * RX}}, \underset{+}{GDPMAJOR}, \underset{+}{ICSALES^{nominal}},\\
\underset{+}{OVERSEAREV^{nominal}}, \underset{+}{VISITORS}\\
\underset{-}{STEP2008}, \underset{-}{Q1}, \underset{-}{Q2})
$$

實質商品及服務輸入 (IM):
$$
IMG = f(\underset{+}{EX}, \underset{+}{C}, \underset{+}{IPC + IBF + JJ}, \underset{+}{OUTBOUND})
$$


### 物價
進口物價指數 (PM):
$$
PM = f(\underset{+}{RX}, \underset{-}{JPNRX}, \underset{+}{NONFUEL},\\ \underset{+}{POIL}, \underset{+}{WPX})
$$
出口物價指數 (PX):
$$
PX = f(\underset{+}{PX_{-1}}, \underset{+}{RX}, \underset{+}{PM}, \underset{+}{WTVG})
$$

國產內銷物價指數 (PD):
$$
PD = f(\underset{+}{PD_{-1}}, \underset{+}{PM}, \underset{+}{GDP}, \underset{+}{SPIKE2008})
$$

食物類消費者物價指數 (PF):
$$
PF = f(\underset{+}{PF_{-1}}, \underset{+}{FOOD}, \underset{+}{WG^{nominal}_{-1}}, \underset{+}{TYPH_T}, \underset{-}{Q1})
$$

非食物類消費者物價指數 (PO):
$$
PO = f(\underset{+}{PO_{-1}}, \underset{+}{PM_{-1}}, \underset{+}{PM}, \underset{+}{WG^{nominal}},\\
 \underset{-}{Q1}, \underset{+}{Q2}, \underset{-}{Q3})
$$
民間消費物價平減指數 (PC):
$$
PC = f(\underset{+}{PF}, \underset{+}{PO})
$$
政府消費物價平減指數 (PCG):
$$
PCG = f(\underset{+}{PCG_{-1}},\underset{+}{PO}, \underset{+}{WGP}, \underset{+}{PIG}, \underset{-}{PD})
$$

民間固定投資物價平減指數 (PIBF):
$$
PIBF = f(\underset{+}{PIBF_{-1}}, \underset{+}{PCON}, \underset{+}{PCA},\\ \underset{+}{WGST^{nominal}}, \underset{-}{SPIKE2008}, \underset{+}{Q1}, \underset{-}{Q2})
$$

政府固定投資物價平減指數 (PIG):
$$
PIG = f(\underset{+}{PIG_{-1}}, \underset{+}{PCON}, \underset{+}{WGST^{nominal}}, \underset{-}{SPIKE2008})
$$

公營事業固定投資物價平減指數 (PIPC):
$$
PIPC = f(\underset{+}{PCON}, \underset{+}{PCA}, \underset{-}{SPIKE2008})
$$

資本形成毛額物價平減指數 (PGCF):
$$
PGCF = f(\underset{+}{PCON}, \underset{-}{PCA}, \underset{-}{SPIKE2008})
$$

商品及服務輸出物價平減指數 (PEX):
$$
PEX = f(\underset{+}{PX}, \underset{+}{CPI})
$$

商品及服務輸入物價平減指數 (PIM):
$$
PIM = f(\underset{+}{PM}, \underset{+}{CPI})
$$


### 金融貨幣市場
狹義貨幣總計數 (M1B):
$$
M1B = f(\underset{-}{CPI}, \underset{+}{GDP}, \underset{+}{\frac{VSTOCK^{nominal}}{CPI}},\\ \underset{-}{TDR1Y - NOTERATE})
$$
一年期定存利率 (TDR1Y):
$$
TDR1Y = f(\underset{+}{REQ}, \underset{+}{IR}, \underset{+}{GDP_{-1}})
$$
上市櫃股票總市值 (STKVLE$):
$$
STKVLE$ = f(\underset{+}{M1B}, \underset{+}{VSTOCK^{nominal}}, \underset{-}{SPIKE2009})
$$


### 勞動市場
就業人數 (NE):
$$
NE = f(\underset{+}{NE_{-1}}, \underset{-}{\frac{WG^{nominal}}{CPI}}, \underset{+}{GDP})
$$

工業及服務業受僱員工每人每月薪資 (WG$):
$$
WG^{nominal} = f(\underset{+}{MINWGM^{nominal}}, \underset{+}{(GDP^{nom}_{-1} - DEP^{nom}_{-1})}, \\  \underset{+}{Q1}, \underset{-}{DIP2007}, \underset{+}{ELBOW2009})
$$

### 賦稅收入
賦稅收入 (TAX$):
$$
TAX^{nominal} = f(\underset{+}{GDP^{nominal}_{-1}}, \underset{+}{EX^{nominal}+C^{nominal}},\\ \underset{+}{VSTOCK^{nominal}}, \underset{-}{Q1}, \underset{+}{Q2})
$$

## 定義式

名目民間消費 (C$):
$$
C^{nominal} = C * \frac{PC}{100}
$$

名目政府消費 (CG$):
$$
CG^{nominal} = Community Services + Culture + \\Economic Affairs + Education + \\Environment Protection + Public Affairs +\\ National Health Insurance + National Defense +\\ Public Safety + Social Security
$$

實質政府消費 (CG):
$$
CG = \frac{CG^{nom}}{PCG}*100
$$

實質政府固定投資 (IG):
$$
IG = \frac{IG^{nom}}{PIG}*100
$$

實質公營事業固定投資 (IPC):
$$
IPC = \frac{IPC^{nom}}{PIPC}*100
$$

名目民間固定投資 (IBF$):
$$
IBF^{nominal} = IBF * \frac{PIBF}{100}
$$
名目資本形成毛額 (GCF$):
$$
GCF^{nominal} = IG^{nom} + IPC^{nom} + IBF^{nom} + JJ^{nom}
$$

實質資本形成毛額 (GCF):
$$
GCF = \frac{GCF^{nom}}{PGCF}*100
$$

名目商品及服務輸出 (EX$):
$$
EX^{nominal} = EX * \frac{PEX}{100}
$$

名目商品及服務輸入 (IM$):
$$
IM^{nominal} = IM * \frac{PIM}{100}
$$

經濟成長率 (PCH_GDP):
$$
\Delta{GDP}\% = \frac{C^{nom}_{-1}}{GDP^{nom}_{-1}}*\Delta{C}\% + \frac{CG^{nom}_{-1}}{GDP^{nom}_{-1}}*\Delta{CG}\% + \\
\frac{EX^{nom}_{-1}}{GDP^{nom}_{-1}}*\Delta{EX}\% - \frac{IM^{nom}_{-1}}{GDP^{nom}_{-1}}*\Delta{IM}\%
$$
實質國內生產毛額 (GDP):
$$
GDP = C + CG + GCF + EX - IM
$$
名目國內生產毛額 (GDP$):
$$
GDP^{nominal} = C^{nom} + CG^{nom} + GCF^{nom} + EX^{nom} - IM^{nom}
$$

國內生產毛額物價平減指數 (PGDP):
$$
PGDP = \frac{GDP^{nom}}{GDP} * 100
$$
名目可支配所得 (YDD$):
$$
YDD^{nominal} = GNI^{nom} - DEP^{nom} - TAX^{nom}
$$

名目國民所得毛額 (GNI$):
$$
GNI^{nominal} = GDP^{nom} + FIA^{nom}
$$

消費者物價指數 (CPI):
$$
CPI = CPI_{base} * (0.2972 * \frac{PF}{PF_{base}} + 0.7027 * \frac{PO}{PO_{base}})
$$

***
# 模型結果

## 估算結果
以下為台灣總體經濟計量模型估算結果。 每個變數的顯著性水平在括號中給出。 還報告了系統中每個模型的R ^ 2和調整後的R ^ 2。

符號 | P值
------------- | -------------
 (n.s.) | >= 0.1
 (*) | < 0.1
 (**) | < 0.05
 (***) | < 0.01
 (****) | < 0.001
 
```{r result_formulae, results="asis"}

for(i in 1:nrow(print_bimet_formula_df)){
  cat('\n')  
  cat(print_bimet_formula_df$model_name[i], ': \n') 
  cat(print_bimet_formula_df$formula[i], '\n')
  cat(print_bimet_formula_df$R_squared[i], ",", print_bimet_formula_df$Adj_R_squared[i])
  cat('\n')
}

```

## 一些重點

此模型比較有興趣的重點為：

1. **每人每月總薪水**: 季節性的大波動是台灣過年給獎金的習慣導致的。

```{r wage_seasonality}
econ_data %>%
  mutate(qtr = ifelse(quarter(quarterly_date) == 1, "Q1", "Q2-Q4")) %>%
  ggplot(aes(x = quarterly_date, y = `WG$`)) +
  geom_line() +
  scale_y_continuous(labels = scales::dollar) +
  labs(title = "台灣每人每月總薪水",
       x = "",
       y = "名目每人每月總薪水 (NT$)")
```

2. **就業人數**： 原本的就業人數方程認為總薪水會有負係數（傳統經濟理論說勞動越貴就業人數就會越低），不過估算時，總薪水在回歸中並不顯著。 此結果其實是根據近年顯示提高薪水導致的經濟增長勝過就業的負面影響之研究。 因此該變數已從模型中刪除。

3. **實質民間固定投資**： 利率的變數卻不顯著，也是根據近年的研究結果。 大部分的投資決策主要基於對未來增長的期望，稅策和利率的影響有限。


## 測試模型
利用2017Q1至2018Q4的資料為保留數據我們可以測試此模型的準確性。 結果顯示此模型蠻準確的。

```{r model_preds}
long_test_data <- econ_data %>%
  filter(quarterly_date >= train_test_cutoff) %>%
  gather("metric", "value", -quarterly_date) %>%
  mutate(type = "Actual") %>%
  select(quarterly_date, type, metric, value)

taiwan_bimets_fcast <- SIMULATE(taiwan_bimets_model,
                                TSRANGE = c(2017,1,2018,4),
                                simConvergence = 0.00001,
                                simIterLimit = 500,
                                simType = "FORECAST",
                                quietly = TRUE)
taiwan_bimets_fcast$simulation[[41]] <- NULL

taiwan_bimets_preds <- vector("list", length = length(taiwan_bimets_fcast$simulation))
for(p in 1:length(taiwan_bimets_preds)){
  taiwan_bimets_preds[[p]] <- get_bimets_preds(taiwan_bimets_fcast$simulation[[p]]) %>%
    mutate(metric = names(taiwan_bimets_fcast$simulation)[p])
}
taiwan_bimets_preds <- bind_rows(taiwan_bimets_preds) %>%
  select(quarterly_date, metric, type, value) %>%
  mutate(metric = str_replace_all(metric, "_nom", "$"))

taiwan_macro_preds <- taiwan_bimets_preds %>%
  bind_rows(long_test_data) %>%
  spread(type, value) %>%
  filter(!is.na(Prediction)) %>%
  group_by(quarterly_date, metric) %>%
  mutate(RMSE = sqrt(mean((Prediction - Actual)^2))) %>%
  gather("type", "value", -c(quarterly_date, metric, RMSE))

taiwan_macro_preds %>%
  filter(metric %in% c("C", "GDP", "WG$", "NE", "STKVLE$", "TAX$")) %>%
  ggplot(aes(x = quarterly_date, y = value, color = type)) +
  geom_line() +
  facet_grid(metric ~ ., scales = "free") +
  scale_color_viridis_d(name = " ") +
  theme(legend.position = "top") +
  labs(title="台灣總體經濟計量模型的準確測試",
       x = "",
       y = "")
```

***

# 測試政策建議

## 就業保證
就業保證的重點就是給所有的公民一個維生工資。 因為大部分的就業保證研究以美國為主（常聽到的每小時$15 USD），  因此我們需要先決定台灣的維生工資有多少。 

在台灣現在的基本工資制度下有兩種基本工資： 月薪跟時薪。 這兩種基本工資卻不一定要一起調整， 近年來時薪以更快的速度提高，以解決由全職和兼職員工之間的工作時數差異引起的總收入差異。

```{r min_wage_yr}
min_wage_url <- "https://raw.githubusercontent.com/dorseytf/Blog-Replication-Scripts/master/Taiwan%20Min%20Wage%20Dataset.csv"

min_wage_monthly <- read_csv(url(min_wage_url))

min_wage_table <- min_wage_monthly %>%
  mutate(Year = year(quarterly_date)) %>%
  filter(Year >= 2005) %>%
  group_by(Year) %>%
  summarize(`每月基本工資` = last(MINWGM),
            `每時基本工資` = last(MINWGH)) %>%
  mutate(`每月基本工資的小時率` = paste0("$", round(`每月基本工資`/((40*52)/12),1))) %>%
  mutate(`每月基本工資` = paste0("$", str_sub(`每月基本工資`, 1, 2), ",", 
                                         str_sub(`每月基本工資`, 3, -1)),
         `每時基本工資` = paste0("$", `每時基本工資`)) 
names(min_wage_table)[4] <- paste0(names(min_wage_table)[4], footnote_marker_symbol(1))

min_wage_table %>%
  kable("html", align = c("c", "c", "c", "c"), escape = "F") %>%
  kable_styling(bootstrap_options = c("striped", "condensed"), full_width = F, font_size = 12) %>%
  row_spec(0, bold = TRUE, background = "grey", color = "white") %>%
  add_header_above(c("基本工資為年低價值(NT$)" = 4), align = "r", background = "white") %>%
  footnote(symbol = c("每月基本工資的小時率計算為 每月基本工資 / (40小時每禮拜 * 52個禮拜 / 12個月)"))
```

隨然此工資差異是很合理的，但是鑑於大多數的人是賺[月性的基本工資](https://www.taiwannews.com.tw/en/news/3523557)^[@twnews_min_wage]，也為了簡化估算，我會跟Tcherneva (2018)^[@tcherneva_jg_design] 一樣假設月性跟時性的工資都ㄧ樣。 

就業保證的工資為NT$28,000，根據各方的推薦（甚至台灣的[各小黨](https://www.facebook.com/newpowerparty/photos/%E6%9C%80%E4%BD%8E%E5%B7%A5%E8%B3%87%E6%87%89%E6%BB%BF%E8%B6%B3%E5%8B%9E%E5%B7%A5%E5%9F%BA%E6%9C%AC%E7%94%9F%E6%B4%BB%E9%9C%80%E8%A6%81%E5%8F%B0%E7%81%A3%E5%8B%9E%E5%8B%95%E5%B8%82%E5%A0%B4%E9%95%B7%E6%9C%9F%E5%AD%98%E5%9C%A8%E4%BD%8E%E8%96%AA%E5%8C%96%E5%95%8F%E9%A1%8C%E8%BF%91%E4%BE%86%E5%84%98%E7%AE%A1gdp%E6%9C%89%E6%89%80%E6%88%90%E9%95%B7%E4%BD%86%E5%AF%A6%E8%B3%AA%E8%96%AA%E5%8D%BB%E4%B8%8D%E6%96%B7%E4%B8%8B%E9%99%8D%E8%B2%A7%E5%AF%8C%E5%B7%AE%E8%B7%9D%E6%8C%81%E7%BA%8C%E6%83%A1%E5%8C%96%E4%BD%BF%E5%BE%97%E6%89%80%E5%BE%97%E5%88%86%E9%85%8D%E4%B8%8D%E5%85%AC%E7%9A%84%E5%95%8F%E9%A1%8C%E6%9B%B4%E7%82%BA%E5%9A%B4%E9%87%8D%E4%BD%8E%E8%96%AA%E7%9A%84%E5%95%8F%E9%A1%8C%E4%B9%9F%E9%80%A3/1028666937204662/)）。

就業保證的實施策略不少，此測試會假設計畫實施要分三年逐漸提高薪水，2012年為第一年。因為就業保證的財源來至中央政府，就業保證會提高名目政府消費的經濟事務。

### 模型假設

1. 就業保證每月工資 = $28,000
2. 就業保證的總費用為工資加材料和其他費用(算為工資的15%)
3. 就業保證每月工資會逐步提高到每月2萬8，每年的Q1會調整一次，期間為3年
4. 全職和兼職的每時工資率是一樣的
5. 創造的工作數量  

    + **較保守的模型:** 就業保證只會僱用失業者，而不會讓灰心喪氣的勞動重返勞動力  
    + **較實在的模型:** 將僱用失業者，並將沮喪的勞動帶回勞動力 (假設有100％的灰心喪氣的工人會受到激勵加入就業保證)

```{r jg_forecast}
jg_start_yr <- 2012
jg_phase_in_yrs <- 3
jg_wage_rate <- 28000

#JG Equations
jjg_eqn <- JJG ~ NU * PHASE_NU
wjg_eqn <- WJG ~ WJG_1 + PHASE_WG
yjg_eqn <- YJG ~ JJG*WJG*3 #turn monthly wages into quarterly value
spend_jg_eqn <- SPENDJG ~ YJG + CJG

jg_start_qtr     <- min(econ_data$quarterly_date[which(year(econ_data$quarterly_date) == jg_start_yr)])
jg_phase_end_qtr <- jg_start_qtr + months(33)
jg_phase_in_qtrs <- econ_data$quarterly_date[which(between(econ_data$quarterly_date, jg_start_qtr, jg_phase_end_qtr))]
wg_diff_start_yr <- jg_wage_rate - econ_data$`MINWGM`[which(econ_data$quarterly_date == jg_start_qtr)]
phase_in_addtl   <- wg_diff_start_yr/4

jg_emp_df$PHASE_NU <- 0
for(p in 1:length(jg_phase_in_qtrs)){
  jg_emp_df$PHASE_NU[which(jg_emp_df$quarterly_date %in% jg_phase_in_qtrs)][p] <- round(p*0.0833,2)
}
jg_emp_df <- jg_emp_df %>%
  mutate(PHASE_NU = ifelse(quarterly_date > jg_phase_end_qtr, 1, PHASE_NU)) %>%
  mutate(JJG_cons = NU * PHASE_NU,
         JJG_real = (JOIN_LF+NU) * PHASE_NU)

jg_dataset <- econ_data %>%
  mutate(PHASE_WG = case_when(year(quarterly_date) < jg_start_yr ~ 0,
                              year(quarterly_date) == jg_start_yr ~ phase_in_addtl,
                              year(quarterly_date) == jg_start_yr + 1 ~ 2*phase_in_addtl,
                              year(quarterly_date) == jg_start_yr + 2 ~ 3*phase_in_addtl,
                              year(quarterly_date) >= jg_start_yr + 3 ~ 4*phase_in_addtl,
                              TRUE ~ 0),
         jg_start_MINWGM = MINWGM[which(quarterly_date == jg_start_qtr)],
         `(Intercept)` = 1) %>%
  left_join(jg_emp_df, by = "quarterly_date") %>%
  mutate(WJG          = ifelse(year(quarterly_date) < jg_start_yr, MINWGM, jg_start_MINWGM + PHASE_WG),
         YJG_cons     = ((1000*JJG_cons)*WJG*3)/1000000,
         YJG_real     = ((1000*JJG_real)*WJG*3)/1000000,
         CJG_cons     = 0.15 * YJG_cons,
         CJG_real     = 0.15 * YJG_real,
         SPENDJG_cons = YJG_cons + CJG_cons,
         SPENDJG_real = YJG_real + CJG_real) %>%
  mutate(ECON_AFFAIRS_cons = ECON_AFFAIRS + SPENDJG_cons,
         ECON_AFFAIRS_real = ECON_AFFAIRS + SPENDJG_real,
         NE_cons           = NE + JJG_cons,
         NE_real           = NE + JJG_real) 

long_jg_dataset <- jg_dataset %>%
  gather("metric", "value", -quarterly_date) %>%
  mutate(metric = str_replace_all(metric, "\\$", "_nom")) %>%
  mutate(metric = str_remove_all(metric, "`"))

jg_vars_used <- unique(long_jg_dataset$metric)

jg_data_list <- vector("list", length = length(jg_vars_used))
for(v in 1:length(jg_vars_used)){
  vals_to_ts <- long_jg_dataset$value[which(long_jg_dataset$metric == jg_vars_used[v])]
  start_yr <- min(year(long_jg_dataset$quarterly_date))
  start_qtr <- min(quarter(long_jg_dataset$quarterly_date[1]))
  
  jg_data_list[[v]] <- TIMESERIES(vals_to_ts, START = c(start_yr, start_qtr), FREQ = 4)
  names(jg_data_list)[v] <- jg_vars_used[v]
}

### Conservative JG simulation
# Create TS to adjust NE by the number of ppl employed by JG and MINWGM by the JG Wage phase in
constant_adj_list <- list(NE = TIMESERIES(jg_data_list$JJG_cons['2012-01-01/2018-12-31'], START = c(2012,1), FREQ = 4))

# Adjust ECON_AFFAIRS and MINWGM to reflect JG spending and wage level
taiwan_bimets_model$modelData$ECON_AFFAIRS <- jg_data_list$ECON_AFFAIRS_cons
taiwan_bimets_model$modelData$MINWGM <- jg_data_list$WJG

taiwan_jg_model <- SIMULATE(taiwan_bimets_model,
                            TSRANGE = c(2012, 1, 2018, 4),
                            simType = "FORECAST",
                            simConvergence = 0.0001,
                            simIterLimit = 100,
                            # Exogenize = exogenize_list, 
                            ConstantAdjustment = constant_adj_list,
                            quietly = TRUE)

taiwan_jg_model$simulation[[41]] <- NULL

taiwan_jg_preds <- vector("list", length = length(taiwan_jg_model$simulation))
for(p in 1:length(taiwan_jg_preds)){
  taiwan_jg_preds[[p]] <- get_bimets_preds(taiwan_jg_model$simulation[[p]]) %>%
    mutate(metric = names(taiwan_jg_model$simulation)[p])
}
taiwan_jg_preds <- bind_rows(taiwan_jg_preds) %>%
  select(quarterly_date, metric, type, value) %>%
  mutate(metric = str_replace_all(metric, "_nom", "$"))

long_econ_actuals <- long_econ_data %>%
  filter(quarterly_date >= jg_start_qtr) %>%
  mutate(type = "Actual") %>%
  select(quarterly_date, metric, type, value) %>%
  mutate(metric = str_replace_all(metric, "_nom", "$"))

taiwan_jg_preds_vs_actuals <- taiwan_jg_preds %>%
  bind_rows(long_econ_actuals) %>%
  spread(type, value) %>%
  filter(!is.na(Prediction)) %>%
  group_by(quarterly_date, metric) %>%
  mutate(RMSE = sqrt(mean((Prediction - Actual)^2))) %>%
  gather("type", "value", -c(quarterly_date, metric, RMSE)) %>%
  mutate(type = ifelse(type == "Prediction", "較保守的模型", type))

```

```{r jg_realistic_model}
### Realistic JG Simulation
# Create TS to adjust NE by the number of ppl employed by JG and WG$ by the JG Wage phase in
real_constant_adj_list <- list(NE = TIMESERIES(jg_data_list$JJG_real['2012-01-01/2018-12-31'], 
                                               START = c(2012,1), 
                                               FREQ = 4))

# Adjust ECON_AFFAIRS and MINWGM to reflect JG spending and wage level
taiwan_bimets_model$modelData$ECON_AFFAIRS <- jg_data_list$ECON_AFFAIRS_real
taiwan_bimets_model$modelData$MINWGM <- jg_data_list$WJG

taiwan_jg_model_realistic <- SIMULATE(taiwan_bimets_model,
                                      TSRANGE = c(2012, 1, 2018, 4),
                                      simType = "FORECAST",
                                      simConvergence = 0.0001,
                                      simIterLimit = 100,
                                      ConstantAdjustment = real_constant_adj_list,
                                      quietly = TRUE)

taiwan_jg_model_realistic$simulation[[41]] <- NULL

taiwan_jg_preds_realistic <- vector("list", length = length(taiwan_jg_model_realistic$simulation))
for(p in 1:length(taiwan_jg_preds_realistic)){
  taiwan_jg_preds_realistic[[p]] <- get_bimets_preds(taiwan_jg_model_realistic$simulation[[p]]) %>%
    mutate(metric = names(taiwan_jg_model_realistic$simulation)[p])
}
taiwan_jg_preds_realistic <- bind_rows(taiwan_jg_preds_realistic) %>%
  select(quarterly_date, metric, type, value) %>%
  mutate(metric = str_replace_all(metric, "_nom", "$"))

taiwan_jg_preds_vs_actuals_realistic <- taiwan_jg_preds_realistic %>%
  bind_rows(long_econ_actuals) %>%
  spread(type, value) %>%
  filter(!is.na(Prediction)) %>%
  group_by(quarterly_date, metric) %>%
  mutate(RMSE = sqrt(mean((Prediction - Actual)^2))) %>%
  gather("type", "value", -c(quarterly_date, metric, RMSE)) %>%
  mutate(type = ifelse(type == "Prediction", "較實在的模型", type))
```


### 測試結果
```{r plot_jg_fcast}
taiwan_jg_preds_vs_actuals %>%
  bind_rows(filter(taiwan_jg_preds_vs_actuals_realistic, type != "Actual")) %>%
  filter(metric %in% c("C", "GDP", "CPI", "NE", "WG$")) %>%
  mutate(type = ifelse(type == "Actual", "實際", type)) %>%
  ggplot(aes(x = quarterly_date, y = value, color = type)) +
  geom_line() +
  facet_grid(metric ~ ., scales = "free") +
  scale_color_viridis_d(name = " ") +
  theme(legend.position = "top") +
  labs(title="就業保證模擬結果",
       x = "",
       y = "")
```

除了增加就業人數，在台灣實施就業保證的話，至第六年還可以使台灣每個人的平均月工資提高快5％，實質GDP增長快6％，並且把CPI只提高1%。


*模擬的就業保證影響 - 季節性調整後*
```{r jg_results_tbl}

taiwan_jg_preds_vs_actuals %>%
  bind_rows(filter(taiwan_jg_preds_vs_actuals_realistic, type != "Actual")) %>%
  filter(metric %in% c("C", "GDP", "CPI", "NE", "WG$")) %>%
  select(-RMSE) %>%
  spread(type, value) %>%
  group_by(metric, quarterly_date) %>%
  mutate(pct_chg_cons = (`較保守的模型` - Actual)/Actual,
         pct_chg_real = (`較實在的模型` - Actual)/Actual) %>%
  group_by(metric) %>%
  summarize(`Conservative Model - Change by 2018Q4` = paste0(round(mean(pct_chg_cons[which(quarterly_date == as_date("2018-10-01"))]),3)*100, "%"),
            `Conservative Model - Max Change` = paste0(round(max(pct_chg_cons),3)*100, "%"),
            `Realistic Model - Change by 2018Q4` = paste0(round(mean(pct_chg_real[which(quarterly_date == as_date("2018-10-01"))]),3)*100, "%"),
            `Realistic Model - Max Change` = paste0(round(max(pct_chg_real), 3)*100, "%")) %>%
  kable('html', align = c("l", "c", "c", "c", "c"),
        col.names = c("變數", "2018年底的差異", "2012-2018年的最大變化", 
                      "2018年底的差異", "2012-2018年的最大變化")) %>%
  kable_styling(bootstrap_options = c("striped", "condensed"), full_width = F, font_size = 12) %>%
  add_header_above(c(" " = 1, "較保守的模型" = 2, "較實在的模型" = 2))
  
```

*** 
# 參考文獻